臺灣臺北地方法院民事裁定
111年度小上字第15號
上  訴  人  易俊帆  

被  上訴人  吳杰森  


上列當事人間請求損害賠償事件，上訴人對於本院臺北簡易庭中
華民國110年11月25日110年度北小字第3922號第一審小額民事判
決提起上訴，本院裁定如下：
    主  文
上訴駁回。
第二審訴訟費用新臺幣1,500元由上訴人負擔。
    理  由
一、按對於小額程序之第一審裁判提起上訴，非以其違背法令為
    理由，不得為之，並應於上訴狀內記載上訴理由，表明原判
    決所違背之法令及其具體內容，暨依訴訟資料可認為原判決
    有違背法令之具體事實，民事訴訟法第436條之24第2項、第
    436條之25分別定有明文。所謂違背法令，係指依同法第436
     條之32第2項準用第468條所定判決不適用法規或適用不當
    、第469條第1款至第5款所定判決當然違背法令之情形。是
    當事人提起上訴，如以判決不適用法規或適用不當為理由，
    其上訴狀或理由書應具體指摘該判決所違背之法令條項，或
    有關解釋字號，或成文法以外之習慣或法理等及其具體內容
    ，暨係依何訴訟資料合於該違背法令之具體事實；如以判決
    有同法第469條第1款至第5款情形為理由，其上訴狀或理由
    書應表明該判決有合於各該條款規定情形之具體內容，及係
    依何訴訟資料合於該違背法令之具體事實。如未依上述方法
    表明，或其所表明者與上開法條規定不合時，即難認為已合
    法表明上訴理由，其上訴自非合法（最高法院71年台上字第
    314號裁判意旨參照）。
二、上訴意旨略以：兩造車輛發生碰撞事故（下稱系爭事故）當
    日交通大隊從被上訴人提供之行車紀錄器記憶卡複製了錯誤
    的行車紀錄檔案，導致初判表所載與事實經過有落差，參閱
    正確之行車紀錄影片，上訴人車輛於公車停靠站、轉彎前、
    紅綠燈停止線前約40公尺處，即已切換至外側車道之1/2車
    道處，並持續逐漸向外側移動，這符合大多數道路使用人的
    駕駛行為模式，可見系爭事故並非上訴人車輛不先駛入外側
    車道才造成。又系爭事故當時有1輛小貨車違停於紅綠燈停
    止線附近，影響當時車流及兩造駕駛行為，但員警到場時，
    違停小貨車已駛離，故未註記於事故現場圖，現場照片也未
    拍攝到，導致事故現場還原失真、肇責判定不公允，實則上
    訴人未完全駛入外側車道，即係為與該違停小貨車保持一定
    安全距離，以避免事故發生，此為多數駕駛人正常合理之事
    故預防的防禦駕駛行為，亦符合我國現行交通法規所建議規
    定，不應成為上訴人對系爭事故之肇責原因。是以，由上訴
    人車輛與路邊違停小貨車間之寬度，不可能容納另1輛車行
    駛，可推斷行經紅綠燈停止線、違停小貨車之位置時，被上
    訴人車輛應位於上訴人車輛後方，自無上訴人竟右轉彎，不
    先駛入外側車道，導致切換車道時未注意他車而發生系爭事
    故之情事。再者，上訴人車輛通過紅綠燈停止線、機車待轉
    區後，方開始右轉彎並已進行一半，此時距離車道線末端、
    紅綠燈停止線約33公尺，才遭被上訴人從右後方追撞，由距
    離與時間差來看，應足以讓後方駕駛車輛充分反應正常應有
    之駕駛行為，即倘被上訴人善盡職業駕駛人之職責，注意道
    路行車交通動態、與前車保持適當安全距離，理應不會發生
    系爭事故，故系爭事故應係被上訴人未注意車前狀況、未保
    持行車安全距離所致，原判決竟判命被惡意追撞之上訴人賠
    償被上訴人，令人無法理解，爰提起上訴，請求廢棄原判決
    不利於上訴人之部分等語。惟觀諸上訴人所執上訴理由，至
    多僅屬對原審法院取捨證據、認定事實之職權行使指摘其不
    當，並未表明原判決所違背之法令及其具體內容，或具體指
    摘原判決有何不適用法規或適用不當之情形，亦未指明所違
    背之法規、法則或司法解釋，且就整體訴訟資料亦無從認定
    原判決有何違背法令之具體事實，難認上訴人已於上訴狀內
    依法表明原判決如何具體違背法令，揆諸首揭規定及說明，
    應認上訴人提起本件上訴，未具備上訴之合法程式，本院即
    毋庸命其補正，爰逕以裁定駁回其上訴。
三、本件訴訟費用額確定為如主文第2項所示金額。
四、據上論結，本件上訴不合法，依民事訴訟法第436條之32第1
     項、第2項、第444條第1項前段、第436條之19、第95條、
    第78條，裁定如主文。　　　　
中　　華　　民　　國　　111 　年　　1 　　月　　24　　日
                  民事第四庭    審判長 法  官 蔡政哲
                                       法  官 林承歆    
                                       法  官 蕭涵勻
以上正本係照原本作成。
本裁定不得抗告。
中　　華　　民　　國　　111 　年　　1 　　月　　24　　日
                                       書記官   林立原